# 企业合并的范围

提问人：michaeltan 时间：2011-03-27 12:49:00
陈斑竹，某公司联合另外 4 家公司成立了一家SPV，投资于一家Pre-IPO企业。SPV的验资报告日是在 10 年 11 月份，后来投资搁浅，某公司向其他 4 加公司按照他们当时出资额收购其所持股份，把SPV变成全资子公司后于 11 年 1 月开始办理注销手续。这种情况下，编制某公司 10 年报表时是否可以不合并该SPV。该SPV无任何实质业务，账上只有银行存款和实收资本。

回答人：chenyiwei
仍应合并。因为该公司系该SPV的发起人，可控制其财务和经营决策；并且最终清算的结果也是由母公司享有或承担。